# 金融工具减值问题请教陈版及各位

提问人：lbwl 时间：2020-02-11 20:17:14
新金融工具准则里减值部分，不是要求按照三个阶段划分吗，那在实际工作中怎么把我账上的其他应收款按照这个标准划分么，以前都是账龄比较简单，现在一般是怎么个划分标准呢，大部分上市公司是怎么处理的呢，另外我看在计算预算损失率的时候也是分账龄算的，比如我公司一年以内的预算损失率是5%，1-2年是10%，那么假设我有个往来款放入了第一阶段，那么我在算坏账的时候也要把这个往来款按账龄分出来，分别算出来对应的预期损失，然后加到一起放到第一阶段里面的坏账吗。请陈版及大伙指教

回答人：chenyiwei
可参考此处讨论：https://bbs.esnai.com/thread-5406452-1-1.html。